# 免租期是否需要确认使用权资产和租赁负债？

提问人：ljjhappy 时间：2020-11-02 21:19:00
请教陈版主，甲给乙代建房屋，完成后免费租赁给乙方使用 2 年， 2 年期满后乙方支付 5000 万回购。
站在乙方角度：免租 2 年期间需要确认使用权资产吗？如果确认，因无租金，所以使用 5000 万折现到租赁开始日当天确认使用权资产，这样合理吗？再按现值金额，按实际利率每月确认利息费用。
这样的情况下租赁负债该如何考虑呢？谢谢

回答人：chenyiwei
这种情况下实际上是乙方自行购建固定资产，只不过购买价款递延 2 年支付。这不是一般意义上的租赁，建议直接按 2 年后 5000 万元的折现值确认固定资产和长期应付款。递延付款期间每年按实际利率法确认利息支出。